臺灣高雄地方法院刑事判決　　　　　　　九十三年度訴字第三二四三號
　　公　訴　人　臺灣高雄地方法院檢察署檢察官
　　被　　　告　乙○○　男　三.
右列被告因毒品危害防制條例案件，經檢察官提起公訴（九十三年度核退毒偵字第五
六號、九十三年度毒偵字第一四二五號、第一五四三號、第四三七一號）及移送併辦
（九十三年度毒偵字第五一五七號、第六七七四號、第六八七四號），本院改依簡式
審判程序審理，判決如左：
    主  文
乙○○連續施用第一級毒品，累犯，處有期徒刑玖月，扣案之第一級毒品海洛因伍包
（驗後淨重共計壹點捌陸公克，空包裝重共計壹點零捌公克）及殘留第一級毒品海洛
因之香菸壹支、夾鏈袋貳拾柒個、放置毒品所用盒子壹個，均沒收銷燬之；又連續施
用第二級毒品，累犯，處有期徒刑陸月，扣案之第二級毒品甲基安非他命柒包（驗後
毛重共計肆點玖公克）及殘留第二級毒品甲基安非他命之放置毒品所用盒子壹個，均
沒收銷燬之。應執行有期徒刑壹年壹月，扣案之第一級毒品海洛因伍包（驗後淨重共
計壹點捌陸公克，空包裝重共計壹點零捌公克）、第二級毒品甲基安非他命柒包（驗
後毛重共計肆點玖公克）、殘留第一級毒品海洛因之香菸壹支、夾鏈袋貳拾柒個及殘
留第一級毒品海洛因、第二級毒品甲基安非他命之放置毒品所用盒子壹個，均沒收銷
燬之。
    事  實
一、乙○○前因詐欺案件，經本院以九十二年度易字第一四九○號判決，判處有期徒
    刑三月確定，於民國九十三年六月三十日執行完畢。又乙○○曾因施用毒品案件
    ，經本院以九十一年度毒聲字第四三五九號裁定送觀察、勒戒後，認有繼續施用
    毒品傾向，而由本院以九十一年度毒聲字第五一六七號裁定令入戒治處所施以強
    制戒治，復經本院以九十二年度毒聲字第一一六四號裁定停止戒治，於九十二年
    三月三十一日予以釋放，所餘期間付保護管束，嗣因前開停止戒治期滿未經撤銷
    ，而於同年八月二十日視為強制戒治執行完畢。詎其仍不知戒絕毒癮，明知海洛
    因及甲基安非他命，分別經公告列為毒品危害防制條例第二條第二項第一款之第
    一級毒品及同條項第二款之第二級毒品，不得非法持有、施用，猶於前開強制戒
    治執行完畢釋放後五年內，基於施用第一級毒品海洛因之概括犯意，自九十三年
    七月一日起，至同年十一月五日止，在多處不詳之地點，以將第一級毒品海洛因
    摻入香菸內吸食之方式，連續施用第一級毒品海洛因多次，又其另基於施用第二
    級毒品甲基安非他命之概括犯意，亦自九十三年七月一日起，至同年十一月五日
    止，在多處不詳地點，以將第二級毒品甲基安非他命置於玻璃球內燒烤吸食之方
    式，連續施用第二級毒品甲基安非他命多次。期間，乙○○為警查獲四次，並共
    計扣得第一級毒品海洛因五包（驗後淨重共計一點八六公克，空包裝重共計一點
    零八公克）、第二級毒品甲基安非他命七包（驗後毛重共計四點九公克）、殘留
    第一級毒品海洛因成分之注射針筒六支、夾鏈袋二十七個、香菸一支、殘留第二
    級毒品甲基安非他命成分之吸食器二組、殘留第一級毒品海洛因及第二級毒品甲
    基安非他命殘渣袋一只、吸食器三組、放置毒品盒子一個，因而知悉上情。
二、案經高雄市政府警察局小港分局、內政部警政署保安警察第三總隊第二大隊報請
    臺灣高雄地方法院檢察署檢察官偵查起訴及移送併辦。
    理  由
一、按本件被告乙○○所犯係死刑、無期徒刑、最輕本刑為三年以上有期徒刑以外之
    罪，其於準備程序就前揭被訴事實為有罪之陳述，經受命法官告知簡式審判程序
    之旨，並聽取其與公訴人之意見後，本院認無不得或不宜改依簡式審判程序進行
    之處，爰依刑事訴訟法第二百七十三條之一第一項、第二百八十四條之一，裁定
    本件由受命法官獨任進行簡式審判程序，合先敘明。
二、右揭犯罪事實，業據被告乙○○於本院審理中坦承不諱，且其為警查獲後採集尿
    液送檢之檢驗結果，係呈嗎啡及甲基安非他命陽性反應，有高雄市立凱旋醫院九
    十三年八月二十三日第九三八一一一號、九十三年九月十六日第九三九
    七二號、九十三年十月二十九日第九三一三六號、九十三年十一月十九
    日第九三一一一七八號濫用藥物尿液檢驗報告在卷可稽，復參以上揭扣案五包
    物品，經法務部調查局鑑驗結果，確係第一級毒品海洛因五包（驗後淨重共計一
    點八六公克，空包裝重共計一點零八公克），有該局九十三年九月二十一日調科
    壹字第二二一七九七八號、九十三年十一月十日調科壹字第二二一八三
    六一號鑑定通知書附卷足證，扣案之七包物品，經高雄醫學大學附設中和紀念醫
    院鑑驗結果，確係第二級毒品甲基安非他命七包（驗後毛重共計四點九公克），
    有該院九十三年十二月二十八日第九三一二—三八六號、九十四年二月十五日第
    九四二—一五六號檢驗報告在卷可佐，而扣案之其他物品中，香菸一支、夾鏈
    袋二十七個均有第一級毒品海洛因成分，盒子一個則有第一級毒品海洛因及第二
    級毒品甲基安非他命成分，有高雄醫學大學附設中和紀念醫院九十三年十二月二
    十八日第九三一二—三八七號、九十三年十二月二十八日第九三一二—三九號
    、九十三年十二月二十八日第九三一二—三九一號檢驗報告附卷可證，則被告前
    開於本院審理中之自白顯與事實相符，堪以採信。而被告前因施用毒品案件，經
    本院以九十一年度毒聲字第四三五九號裁定送觀察、勒戒後，認有繼續施用毒品
    傾向，而由本院以九十一年度毒聲字第五一六七號裁定令入戒治處所施以強制戒
    治，復經本院以九十二年度毒聲字第一一六四號裁定停止戒治，於九十二年三月
    三十一日予以釋放，所餘期間付保護管束，嗣因前開停止戒治期滿未經撤銷，而
    於同年八月二十日視為強制戒治執行完畢等情，有臺灣高雄地方法院檢察署刑案
    資料查註紀錄表及臺灣高等法院被告全國前案紀錄表在卷可憑。綜上所述，被告
    於強制戒治執行完畢釋放後，五年內再犯施用第一級毒品海洛因及第二級毒品甲
    基安非他命之犯行至明，本件事證明確，被告犯行堪以認定。
三、按海洛因及甲基安非他命，分別係毒品危害防制條例第二條第二項第一款所稱之
    第一級毒品及同條項第二款所稱之第二級毒品，故核被告乙○○所為，係犯該條
    例第十條第一項之施用第一級毒品罪及同條第二項之施用第二級毒品罪。被告持
    有第一級毒品海洛因及第二級毒品甲基安非他命後，進而施用，其持有之低度行
    為均應為施用之高度行為所吸收，不另論罪。被告先後多次施用第一級毒品海洛
    因及第二級毒品甲基安非他命犯行，時間緊接，犯罪構成要件相同，顯係各基於
    概括犯意為之，應分別依連續犯之規定論以一罪，並加重其刑。又被告所犯上開
    二罪間，犯意各別、行為互殊，觸犯構成要件相異之罪名，自應分論併罰。併辦
    部分（分別為九十三年八月間某日起至同年十月十八日止，連續施用第一級毒品
    海洛因與第二級毒品甲基安非他命犯行；及九十三年九月三日夜間八時許至同年
    十一月五日止，連續施用第一級毒品海洛因與第二級毒品甲基安非他命犯行）既
    與起訴部分有連續犯之裁判上一罪關係，自為起訴效力所及，本院得並予審理，
    附此敘明。又起訴意旨雖另認被告自九十二年十一月三日起至九十三年六月三十
    日間，亦有連續施用第一級毒品海洛因及第二級毒品甲基安非他命之犯行，惟業
    經公訴人以此部分犯行應為本院於九十三年五月二十七日宣判之九十三年度訴字
    第三四一號判決之效力所及，且被告於九十三年三月十七日至同年六月三十日均
    在監所之中，無甚可能為此部分犯行，而當庭減縮犯罪事實如事實欄所載，是該
    部分本院即不再審酌，附此敘明。另被告前因詐欺案件，經本院以九十二年度易
    字第一四九○號判決，判處有期徒刑三月確定，於九十三年六月三十日執行完畢
    等情，有前開臺灣高等法院被告全國前案紀錄表及臺灣高雄地方法院檢察署被告
    之刑案資料查註紀錄表在卷可稽，其受有期徒刑執行完畢，五年內再犯本件最重
    本刑為有期徒刑以上之罪，為累犯，應依刑法第四十七條規定加重其刑，並遞加
    重之。爰審酌被告經強制戒治後，尚未能戒絕毒癮，足證前開保安處分措施實難
    矯治其惡性，且其甫因施用第一級毒品及第二級毒品案件，經本院以九十三度訴
    字第三四一號判決，分別判處有期徒刑八月、五月，應執行有期徒刑一年確定，
    有該判決在卷可稽，竟旋即為本件犯行，顯見其沈溺毒癮之深，惟念及其犯後坦
    承罪行，態度良好，而所犯係為自戕行為，尚未對他人造成實害等一切情狀，分
    別量處如主文所示之刑，並定應執行之刑，以資懲儆。
四、扣案之毒品確為第一級毒品海洛因五包（驗後淨重共計一點八六公克，空包裝重
    共計一點零八公克）及第二級毒品甲基安非他命七包（驗後毛重共計四點九公克
    ）之事實，業如前述，而其包裝袋均無法與毒品剝離，自均應依毒品危害防制條
    例第十八條第一項前段之規定，諭知沒收銷燬之；至於鑑識耗損之第一級毒品海
    洛因及第二級毒品甲基安非他命，既已滅失，爰不再行諭知沒收銷燬，併此敘明
    。又扣案之香菸一支、夾鏈袋二十七個均有第一級毒品海洛因成分，盒子一個則
    有第一級毒品海洛因及第二級毒品甲基安非他命成分之事實，亦如前述，其上既
    殘留第一級毒品海洛因及第二級毒品甲基安非他命殘渣，與該等毒品殘渣已無法
    分析剝離，爰依毒品危害防制條例第十八條第一項前段規定與毒品殘渣一併宣告
    沒收銷燬之。另扣案之殘留第一級毒品海洛因成分之注射針筒六支、殘留第二級
    毒品甲基安非他命成分之吸食器二組、殘留第一級毒品海洛因及第二級毒品甲基
    安非他命殘渣袋一只、吸食器三組，被告稱非其所有，且無其他證據證明與本件
    犯行有何相關，而九十三年度核退毒偵字第五六號及九十三年度毒偵字第一四二
    五號案件所扣得之物品（詳如附表一、二所示），因被告該部分犯行經公訴人減
    縮起訴之犯罪事實，而非本院審酌之範圍，業如前述，是已與被告本件犯行無關
    ，均爰不為沒收銷毀或沒收之宣告，附此敘明。
據上論斷，應依刑事訴訟法第二百七十三條之一第一項、第二百八十四條之一、第二
百九十九條第一項前段，毒品危害防制條例第十條第一項、第二項、第十八條第一項
前段，刑法第十一條、第五十六條、第四十七條、第五十一條第五款，判決如主文。
本案經檢察官甲○○到庭執行職務。
中　　　華　　　民　　　國　　　九十四　　　年　　  三　　月　  十一　　日
                                  臺灣高雄地方法院刑事第六庭
                                      法　官 陳君杰
右正本證明與原本無異。
如不服本判決，應於判決送達後十日內，向本院提出上訴狀。
                                      書記官 陳昱良
中　　　華　　　民　　　國　　　九十四　　　年　　  三　　月　  十一　　日
附錄本判決論罪科刑法條全文：
毒品危害防制條例第十條
施用第一級毒品者，處六月以上五年以下有期徒刑。
施用第二級毒品者，處三年以下有期徒刑。
附表一：九十三年度核退毒偵字第五六號扣案物品
┌──┬────────────┬────┐
│編號│物品                    │數量    │
├──┼────────────┼────┤
│ 一 │第一級毒品海洛因        │四包    │
├──┼────────────┼────┤
│ 二 │第二級毒品甲基安非他命  │三包    │
├──┼────────────┼────┤
│ 三 │針筒                    │一支    │
├──┼────────────┼────┤
│ 四 │玻璃球吸食器            │一個    │
└──┴────────────┴────┘
附表二：九十三年度毒偵字第一四二五號扣案物品
┌──┬───────────┬─────┐
│編號│物品                  │數量      │
├──┼───────────┼─────┤
│ 一 │使用過之針筒          │九支      │
├──┼───────────┼─────┤
│ 二 │吸食器                │一組      │
├──┼───────────┼─────┤
│ 三 │夾鍊袋                │三百二十只│
├──┼───────────┼─────┤
│ 四 │第一級毒品海洛因      │五包      │
├──┼───────────┼─────┤
│ 五 │第二級毒品甲基安非他命│五包      │
├──┼───────────┼─────┤
│ 六 │斜口勺                │三支      │
├──┼───────────┼─────┤
│ 七 │剪刀                  │一支      │
├──┼───────────┼─────┤
│ 八 │夾子                  │一支      │
├──┼───────────┼─────┤
│ 九 │吸管                  │五支      │
├──┼───────────┼─────┤
│ 十 │玻璃吸食器            │一組      │
├──┼───────────┼─────┤
│十一│打火機                │九個      │
├──┼───────────┼─────┤
│十二│行動電話              │六支      │
├──┼───────────┼─────┤
│十三│電池                  │四個      │
├──┼───────────┼─────┤
│十四│小皮包                │一個      │
└──┴───────────┴─────┘
